【裁判字號】    89,交抗,18
【裁判日期】    890330
【裁判案由】    聲明異議
【裁判全文】
臺灣高等法院臺南分院刑事裁定          八十九年度交抗字第一八號  Ａ
      抗  告  人
      即受處分人  乙  ○  ○
右列抗告人因違反交通管理處罰條例案件，不服臺灣雲林地方法院中華民國八十九年
一月三十一日所為裁定（八十九年度交聲字第三號），提起抗告，本院裁定如左：
      主      文
抗告駁回
      理      由
一、抗告意旨略以：案發當時正值交通繁忙時段，抗告人為安全考量勢必待左轉指示
    燈亮起綠燈且對方車輛完全停止後始敢左轉。又是時正搭載雙親，其等亦會督促
    注意遵守交通規則；惟原審卻未傳訊雙親以茲為證，卻以員警林建文不實之陳述
    以為論據，率予駁回抗告人之異議，實難令人甘服，為此提起抗告云云。
二、按汽車行駛至交岔路口，其行進、轉彎應遵守燈光號誌或交通警察之指示；又汽
    車駕駛人，行經有燈光號誌管制之交岔路口闖紅燈者，處新台幣一千八百元以上
    三千六百元以下罰鍰，道路交通安全規則第一百零二條第一項第一款、道路交通
    管理處罰條例第五十三條分別著有明文。
三、經查，抗告人乙○○於民國（下同）八十八年十月五日下午四時五十分許，駕駛
    ＴＮ─三四三六號自小客車行經台南縣柳營鄉○○路與義士路路口時，自柳營路
    闖紅燈違規左轉之事實，有臺南縣警察局舉發違反道路交通管理事件通知書乙紙
    在卷可稽，又依舉發機關臺南縣警察局新營分局函覆之內容謂：有關ＴＮ─三四
    三六號自小客車於十月五日十六時五十分行駛至柳營鄉○○路○○路，經查當時
    義士路綠燈而柳營路應為紅燈是禁止左轉，而余君駕駛至該路口由柳營路左轉義
    士路很明顯紅燈左轉之違規等語，有該局八十八年十月二十日（八十八）南縣營
    警交字第一三一二一號函附卷足憑。又據證人即當時執勤之巡佐林建文於原審調
    查時到庭證稱：伊執行勤務前均會先去查看燈號運作是否正常，如正常才執行勤
    務；該路口係丁字路口，如義士路為綠燈，柳營路方向一定是紅燈，而當時異議
    人從柳營路轉向義士路時，義士路方向綠燈已約十秒鐘，故異議人係紅燈左轉，
    伊才將異議人之車輛攔下等語；另證人林智賢警員結證稱：當天伊係執行下午之
    勤務，有先去看燈號是否正常；當時是巡佐林建文將車攔下後，由伊開單告發，
    且有告知異議人她是紅燈左轉，開完單，異議人拒絕簽名等語明確。參以證人林
    建文、林智賢均係執法人員，渠二人當時係依法執行公權力，且與抗告人素未相
    識，亦無仇恨，要無故意陷害之理，渠等之證詞，應可採信。抗告人雖於本院調
    查中辯稱：伊並未闖紅燈，因伊是第一部左轉的車子，不可能剛好碰到轉換紅燈
    的情況云云，惟其於原審調查中係陳稱：「我明明看到是綠燈，別人過去都沒事
    ，為何我過去就有事」云云，顯然就其車子是否為左轉彎的第一部車，前後陳述
    不一，已非可採。至證人甲○○雖於本院結證稱：「我當時坐在抗告人之車內駕
    駛座旁，當時確實沒有闖紅燈。」、丙○○亦結證稱：「我女兒開車絕對不會闖
    紅燈」云云；惟查證人甲○○、丙○○分別為抗告人之父、母，乃屬至親，其證
    言難免有偏頗抗告人之虞，尚不足憑。從而抗告人既未能提出其他證據以資證明
    其確於燈號為綠燈時前行，僅一再辯稱並未闖紅燈，自難予採信。原審因而認為
    其異議無理由予以駁回，洵無不合。抗告仍執前詞，指摘原裁定不當，非有理由
    ，應予駁回。
四、據上論結，應依道路交通案件處理辦法第二十六條，刑事訴訟法第四百十二條，
    裁定如主文。
中    華    民    國      八十九      年      三      月      三十      日
                                  臺灣高等法院臺南分院刑事第二庭
                                      審判長法官  游    明    仁
                                            法官  蔡    長    林
                                            法官  呂    佳    徵
右正本證明與原本無異。
不得再抗告。
                                      法院書記官  陳    嘉    琍
中    華    民    國      八十九      年      四      月        五      日


司法院資訊處製作；財團法人民間司法改革基金會備份。
